臺灣高等法院臺南分院刑事判決　　　　　　　 九十一年度上易字第八五四號　Ｇ
　　　上　訴　人　臺灣臺南地方法院檢察署檢察官
　　　被　　　告　乙　○　○
右上訴人因被告傷害等案件，不服臺灣臺南地方法院九十一年度易字第五九０號中華
民國九十一年六月四日第一審判決（起訴案號：臺灣臺南地方法院檢察署九十一年度
營偵字第三六五號），提起上訴，本院判決如左：
      主      文
原判決關於恐嚇罪部分撤銷。
乙○○連續以加害生命之事，恐嚇他人，致生危害於安全，累犯，處拘役參拾日，如
易科罰金，以參佰元折算壹日。
      事      實
一、乙○○前於八十五年間因竊盜案件，經臺灣臺南地方法院判處有期徒刑七月確定
    ，並於八十六年四月十二日執行完畢。竟猶不知悔改，復於九十一年二月十一日
    下午三時許，在臺南縣北門鄉中樞村十九號甲○○住處前，與甲○○發生爭執，
    並持磚頭及棍子毆打甲○○（傷害部分業經甲○○撤回告訴）後，乙○○竟基於
    恐嚇概括犯意，先於同年月十九日十九時三十分許，帶同不詳姓名男子三人，至
    甲○○上開住處，無故進入甲○○住宅（無故侵入住居部分亦據甲○○撤回告訴
    ），並以「如讓我遇到就要你死得很難看」等語，恐嚇甲○○，復於同年月二十
    一日十九時二十分許，乙○○又帶同不詳姓名之男子一人至甲○○上開住處，亦
    以「如讓我遇到就要你死得很難看」等語恐嚇甲○○，致甲○○心生畏怖，危害
    於其安全。
二、案經甲○○訴由臺南縣警察局學甲分局報告臺灣臺南地方法院檢察署檢察官偵查
    起訴。
      理      由
一、訊之被告乙○○雖不否認有於九十一年二月十一日在告訴人甲○○上開住處，與
    甲○○發生爭執之事實，惟矢口否認有右揭犯行，辯稱：沒有找人去告訴人甲○
    ○家恐嚇云云。經查被告右揭事實，業據告訴人於警訊時指訴綦詳，並經在場證
    人許佳媛證述被告確曾二次至被告住處以上開言詞恐嚇被告在卷可按（詳偵查卷
    九十一年四月十二日訊問筆錄；原審卷第十八頁）。雖告訴人及證人許佳媛對於
    恐嚇確切時間及被告等人所使用交通工具，前後證述不一，且告訴人亦於本院調
    查時陳稱：時間記不清楚等語，惟告訴人於警訊時指稱：「他是於九十一年二月
    十九日十九時三十分和二月二十一日十九時二十分二次到我家恐嚇我說我如果外
    出被他遇上要給我死等語」、「我會害怕所以到派出所報案」等語（詳九十一年
    二月二十一日臺南縣警察局學甲分局偵訊筆錄第二頁），而證人許佳媛於原審證
    述被告恐嚇二次案外人莊安心都在家中，從大年初三、初四起放假八、九天等語
    （詳原審卷第十九頁），而九十一年農曆正月一日即國曆二月十二日，二人所述
    受恐嚇時間均係在農曆春節期間，自相符合。且告訴人警訊指訴時間核與報案製
    作筆錄之時間接近，所述日期、時間，應堪採信。又告訴人於九十一年四月十二
    日偵查中曾指訴被告等人分別開小貨車及騎機車至其住處等語在卷，核與證人許
    佳媛該次偵查中證述被告等人開貨車及騎機車之證詞大致相符，有九十一年四月
    十二日偵查筆錄在卷可考。告訴人於原審雖未提及小貨車，諒或時間已久記憶模
    糊所致，尚難據此斷言證人許佳媛所言均屬虛偽。再參以被告與告訴人於二月十
    五日因債務糾紛發生爭執，被告拿磚頭打傷告訴人等情，有告訴人指訴及臺南縣
    北門鄉衛生所診斷書影本一份附於警卷可稽，被告因債務糾紛尚未解決，發生爭
    執後憤而至告訴人住處恐嚇，亦與常情不相違背，告訴人遭被告恐嚇因畏怖而向
    派出所報案，已如前述，竟在原審陳稱：「聽了一點都不害怕，是開玩笑的，對
    安全也沒危害」等語（詳原審卷第十八頁）。本院究其原因，乃為和解息事寧人
    等情，此據告訴人到庭陳述明確在卷，由此可見，告訴人於原審所為證述，顯屬
    迴護之詞，為本院所不採，堪認被告確有於上開時、地以前揭言詞恐嚇告訴人之
    情事。被告所辯，不足採信，其恐嚇犯行，堪以認定。
二、核被告乙○○所為，係犯刑法三百零五條恐嚇危害安全罪。被告先後二次恐嚇犯
    行，時間緊接，所犯構成犯罪要件亦復相同，顯係基於概括犯意反覆為之，應依
    刑法第五十六條連續犯規定論以一罪，並加重其刑。被告前因竊盜案件，經臺灣
    臺南地方法院於八十五年六月二十九日判處有期徒刑七月，並於同年八月十九日
    確定，而於八十六年四月十二日執行完畢，有臺灣高等法院被告全國前案紀錄表
    一份在卷可參，其於執行完畢後五年以內，再犯有期徒刑以上之本罪，構成累犯
    ，應依刑法第四十七條規定加重其刑，並依法遞予加重其刑。被告雖分別於上開
    時、地帶同不詳姓名之男子三人及一人至告訴人住處，然無確切證據證明該等男
    子涉有恐嚇犯行，亦無證據證明該等男子與被告間，就上開恐嚇犯行互有犯意聯
    絡與行為分擔，自難論以共犯罪責，併此敘明。
三、原審法院疏未詳察，就被告被訴恐嚇部分遽為無罪之諭知，容有未洽，公訴人上
    訴意旨，執此指摘此部分原判決不當，為有理由，自應將該部分原判決撤銷改判
    。爰審酌被告之素行資料、智識程度、犯罪時所受剌激、犯罪之動機、目的、手
    段，所生危害非鉅暨犯後否認犯行等一切情狀，量處如主文第二項所示之刑，並
    依法諭知如易科罰金以三百元折算一日之標準，以資懲儆。
據上論斷，應依刑事訴訟法第三百六十九條第一項前段、第三百六十四條、第二百九
十九條第一項前段，刑法第五十六條、第三百零五條、第四十七條、第四十一條第一
項前段，罰金罰鍰提高標準條例第一條前段、第二條，判決如主文。
本案經檢察官廖椿堅到庭執行職務。
中    華    民    國      九十一      年      九      月      三        日
                                  臺灣高等法院臺南分院刑事第一庭
                                      審判長法官  茆    臺    雲
                                            法官  蔡    長    林
                                            法官  李    文    福
右正本證明與原本無異。
不得上訴。
                                      法院書記官  李    良    倩
中    華    民    國      九十一      年      九      月      四        日
附錄法條：
刑法第三百零五條：
以加害生命、身體、自由、名譽、財產之事，恐嚇他人致生危害於安全者，處二年以
下有期徒刑、拘役或三百元以下罰金。
